ACORDAO-COMPLETO-2346125

ACÓRDÃO 1285/2019 ATA 5/2019 - SEGUNDA CÂMARA

VISTOS, relatados e discutidos estes autos de tomada de contas especial instaurada em razão da omissão no dever de prestar contas dos recursos financeiros captados sob a forma de doações ou patrocínios (mecenato) , na forma da Lei 8.313/1991 (Lei Rouanet) , para realização do projeto teatral intitulado “Amor”,
ACORDAM os Ministros do Tribunal de Contas da União, reunidos em sessão da 2ª Câmara, em:
9.1 nos termos do art. 12, § 3º, da Lei 8.443/1992, considerar revéis, para todos os efeitos, o Sr. Luciano Martins Prates Neto, a Sra. Neidelena Regina de Macedo Nobre e a empresa Produtora Cultural Vale do Sol Ltda. (Donna Produção e Divulgação Cultural) ;
9.2. com fundamento nos arts. 1º, inciso I, 16, inciso III, alínea “a”, da Lei 8.443/1992 c/c os arts. 19 e 23, inciso III, da mesma lei e nos arts. 1º, inciso I, 202, § 6º, 209, inciso I, e 210 e 214, inciso III, do Regimento Interno do TCU, julgar irregulares as contas do Sr. Luciano Martins Prates Neto, da Sra. Neidelena Regina de Macedo Nobre e da empresa Produtora Cultural Vale do Sol Ltda. (Donna Produção e Divulgação Cultural) e condená-los solidariamente em débito, pelos valores originais abaixo discriminados, atualizados monetariamente e acrescidos dos juros de mora a partir das datas indicadas, nos termos da legislação vigente, até a efetiva quitação do débito, fixando-lhes o prazo de 15 (quinze) dias, a contar da ciência, para que comprovem, perante o Tribunal, (art. 214, inciso III, alínea “a”, do Regimento Interno do TCU) , o recolhimento da dívida aos cofres do Tesouro Nacional;
	VALOR (R$) 
	DATA

	50.000,00
	30/7/2004

	35.000,00
	17/8/2004

	15.000,00
	21/10/2004

9.3. autorizar, desde logo, com amparo no art. 28, inciso II, da Lei 8.443/1992, a cobrança judicial das dívidas, caso não atendidas as notificações;
9.4. autorizar, desde já, nos termos do art. 26 da Lei 8.443/1992, o parcelamento das dívidas em até 36 (trinta e seis) parcelas mensais e sucessivas, atualizadas monetariamente até a data do pagamento, esclarecendo aos responsáveis que a falta de pagamento de qualquer parcela importará no vencimento antecipado do saldo devedor (art. 217, § 2º, do Regimento Interno do TCU) , sem prejuízo das demais medidas legais cabíveis;
9.5. dar ciência desta decisão aos responsáveis, ao Ministério da Cidadania e à Procuradoria da República no Distrito Federal, nos termos do art. 209, § 7º, do Regimento Interno deste Tribunal.

Tomada de contas especial instaurada  em razão da omissão no dever de prestar contas dos recursos financeiros captados sob a forma de doações ou patrocínios (mecenato), para realização do projeto intitulado Amor, na forma da Lei 8.313/1991 (Lei Rouanet).

Segunda Câmara

Secretaria Executiva do Ministério da Cultura.

3. Interessados/Responsáveis:
3.1. Responsáveis: Produtora Cultural Vale do Sol Ltda. (Donna Produção e Divulgação Cultural, CNPJ 02.035.220/0001-86); Luciano Martins Prates Neto (CPF XXX.917.451-XX); Neidelena Regina de Macedo Nobre (CPF XXX.806.421-XX).

13.1. Ministros presentes: Ana Arraes (Presidente), Augusto Nardes (Relator) e Raimundo Carreiro.
13.2. Ministro-Substituto convocado: Marcos Bemquerer Costa.
13.3. Ministro-Substituto presente: André Luís de Carvalho.

AUGUSTO NARDES

Transcrevo, a seguir, a instrução inicial lavrada no âmbito da Secretaria de Controle Externo da Educação, da Cultura e do Desporto (peça 28) , a qual contou com a anuência do escalão dirigente da unidade técnica e do Ministério Público junto a este Tribunal: 
“INTRODUÇÃO
1. 	Cuidam os autos de tomada de contas especial instaurada pela Secretaria Executiva do Ministério da Cultura, em desfavor da empresa Donna Produção e Divulgação Cultural (CNPJ 02.035.220/0001-86) e de seus sócios, Luciano Martins Prates Neto (CPF XXX.917.451-XX) e Neidelena Regina de Macedo Nobre (CPF XXX.806.421-XX) , na condição de signatária do Termo de Compromisso para Captação de Recursos e Execução e Projetos com Incentivos Fiscais (peça 1, p. 38, 48 e 50) , em razão da omissão no dever de prestar contas dos recursos financeiros captados sob a forma de doações ou patrocínios (mecenato) , para realização do projeto intitulado ‘Amor’ (Pronac 04-2993) , na forma da Lei 8.313/1991 (Lei Rouanet) .
2. 	Cumpre esclarecer que, embora os documentos juntados aos autos, inclusive a Portaria 545, de 29/7/2004, que aprovou o projeto apresentado (peça 1, p. 48 e 50) , indiquem a empresa proponente como ‘Donna Produção e Divulgação Cultural’, esse é, na verdade, o nome fantasia da empresa proponente. A denominação social da proponente é ‘Produtora Cultural Vale do Sol Ltda.’ (peça 1, p. 64) , denominação pela qual será referida nestes autos. 
HISTÓRICO
3. 	Conforme se verifica à peça 1, p. 2-26 e 32, a proponente ‘Produtora Cultural Vale do Sol Ltda.’, por meio da Sra. Neidelena Regina de Macedo Nobre, sócia da empresa proponente, apresentou ao MinC o projeto cultural ‘Amor’, a ser realizado de 20/5/2004 a 20/11/2004, em doze apresentações na cidade de Brasília, com custo previsto de R$ 150.310,00. O projeto tinha por objetivo atrair um público variado de estudantes, atores, diretores de teatro, escritores, leitores e atingir um público médio de quatrocentas pessoas por apresentação, estimando-se um público alvo de 4.800 pessoas.
4. 	O projeto foi cadastrado no Programa Nacional de Apoio à Cultura do Ministério da Cultura (Pronac) sob o n. 04-2993 e aprovado com restrições em 30/7/2004 (peça 1, p. 48) . 	A vigência da captação financeira foi fixada, por meio da Portaria 546/2004 (peça 1, p. 50) , de 30/7/2004, para o período compreendido entre 28/7/2004 e 31/12/2004, no valor total de R$ 147.910,00. Os recursos do projeto foram orçados em R$ 141.910,00, tendo sido previstos ainda custos administrativos relacionados à elaboração e ao agenciamento do projeto, no valor de R$ 6.000,00. Consoante recibos e controle de captação juntados à peça 1, p. 44, 52, 62 e 82, verifica-se que a proponente arrecadou R$ 100.000,00 dos R$ 141.900,00 previstos para a realização do projeto, consoante orçamento apresentado (peça 1, p. 12-22) .
5. 	Em 6/9/2010, ante a não apresentação, pela convenente, da prestação de contas devida, foi encaminhada à convenente a Carta de Cobrança 114/2010 (peça 1, p. 72-73) , solicitando a apresentação da prestação de contas, ou, alternativamente, a devolução dos recursos captados em até trinta dias. 
6.	Em 4/10/2010, considerando que a Carta de Cobrança 114/2010 retornara com a ocorrência de endereço insuficiente, a Coordenação-Geral de Prestação de Contas do Ministério da Cultura encaminhou o documento de cobrança, via e-mail, à Sra. Neidelena Regina, na condição de signatária do Termo de Compromisso e Dirigente da entidade convenente (peça 1, p. 78) . 
7. 	Ante o silêncio dos responsáveis e considerando o não atendimento à demanda, em 9/12/2010, foi publicado o Edital de Notificação 31, de 8/12/2010, por meio do qual procedeu-se à notificação das partes (peça 1, p. 84) .
8.	Assim, considerando a omissão no dever de prestar contas, instaurou-se, em 9/12/2010, a competente tomada de contas especial (TCE) . Por meio da Nota Técnica 327/2010-CGPC/DIC/SEFIC/MinC e do Relatório de Tomada de Contas Especial 17/2011 (peça 1, p. 94-104) , foram apurados os fatos, identificados, como responsáveis, os Srs. Luciano Martins Prates Neto e Neidelena Regina de Macedo Nobre e quantificado o dano, no valor original de R$ 100.000,00. O valor do dano atualizado até 9/3/2011 (R$ 248.806,92) foi lançado na conta ‘Diversos responsáveis’, mediante Nota de Lançamento 2011NL000031 (peça 1, p. 110) .
9. 	Em 8/12/2011, por meio do Ofício 37.393/DPPCE/DP/SFC/CGU-PR, o processo de TCE foi devolvido pela Secretaria Federal de Controle Interno, entre outros dezenove processos de TCE, ao concedente, para reavaliação quanto à não atribuição de responsabilidade solidária à entidade proponente (peça 1, p. 116-117) . Por meio do Ofício 287/2012-CGPC/DIC/SEFIC-MinC, recebido em 26/1/2012 (AR juntado à peça 1, p. 152) , foi então promovida comunicação à empresa Produtora Cultural Vale do Sol Ltda., solicitando o encaminhamento da prestação de contas final ou cópia do comprovante de devolução dos recursos captados, devidamente atualizados, sob pena de continuidade da TCE instaurada e inclusão da entidade no polo passivo do processo. 
10. Foram expedidas, ainda, as seguintes comunicações aos responsáveis: Ofício 288-2012-CGPC/DIC/SEFIC/MinC (dirigido à Sra. Neidelena Regina de Macedo Nobre e recebido regularmente, conforme AR juntado à peça 1, p. 154) ; Ofício 289-2012-CGPC/DIC/SEFIC/MinC (dirigido ao Sr. Luciano Martins Prates Neto e recebido regularmente, conforme AR juntado à peça 1, p. 158) ; Ofício 290-2012-CGPC/DIC/SEFIC/MinC (dirigido ao Sr. Luciano Martins Prates Neto e devolvido ao remetente, conforme documento juntado à peça 1, p. 160) ; Ofício 291-2012-CGPC/DIC/SEFIC/MinC (dirigido à convenente e devolvido ao remetente, conforme documento juntado à peça 1, p. 164) ; e Ofício 292/2012-CGPC/DIC/SEFIC-MinC (dirigido à Sra. Neidelena Regina de Macedo Nobre e devolvido ao remetente, conforme documento juntado à peça 1, p. 168) . Em face da devolução do Ofícios de Notificação encaminhado à convenente, foi promovida a Notificação por Edital da empresa (Edital de Notificação 6, de 20 de março de 2012, publicado no DOU de 22 de março de 2012 – Seção 3) (peça 1, p. 172-174) .
11. A irregularidade das contas foi então atestada por meio do Relatório de Tomada de Contas Especial Complementar 17/2011 (peça 1, p. 212-217) , do Relatório de Auditoria 529/2015-SFC/CGU (peça 1, p. 228-230) , do Certificado de Auditoria 529/2015-SFC/CGU (peça 1, p. 232) , do Parecer do Dirigente do Órgão de Controle Interno (peça 1, p. 234) , bem como pelo Pronunciamento Ministerial (peça 1, p. 242) , sendo remetido o processo de TCE a esta Corte de Contas em 30/4/2015 (peça 1, p. 244) .
12. A partir dos elementos constantes dos autos, não foi possível verificar que os recursos captados pela empresa Produtora Cultural Vale do Sol Ltda. (CNPJ 02.035.220/0001-86) , no valor original de R$ 100.000,00, para realização do projeto intitulado ‘Amor’ (Pronac 04-2993) , na forma da Lei 8.313/91 (Lei Rouanet) , foram regularmente aplicados na consecução do objeto pactuado.	
13. Desse modo, foi promovida a citação dos responsáveis, para que apresentassem alegações de defesa quanto à não comprovação da boa e regular aplicação dos recursos recebidos por força do Termo de Compromisso para Captação de Recursos e Execução e Projetos com Incentivos Fiscais firmado (peça 1, p. 38, 48 e 50) , em razão da omissão no dever de prestar contas, bem como sua audiência para que apresentassem razões de justificativa pelo não cumprimento do prazo estipulado para prestação de contas – 31/01/2005 (conforme documento acostado à peça 1, p. 92) .
14. Foram feitas as pesquisas dos endereços dos responsáveis para envio dos ofícios de citação (peças 8, 9 e 10) . As citações da empresa Produtora Cultural Vale do Sol Ltda. (Donna Produção e Divulgação Cultural) , do Sr. Luciano Martins Prates Neto e da Sra. Neidelena Regina de Macedo Nobre foram realizadas, respectivamente, por meio do Ofício 243/2018-TCU/SecexEducação (peça 11) , do Ofício 244/2018-TCU/SecexEducação (peça 12) e do Ofício 245/2018-TCU/SecexEducação (peça 13) , todos de 11/6/2018.
15. Frise-se que, por meio dos ofícios de citação encaminhados ao Sr. Luciano Martins Prates Neto e à Sra. Neidelena Regina de Macedo Nobre, também foram realizadas as audiências desses responsáveis. 
16. Conforme informado no Despacho datado de 14/11/2018 (peça 24) , apesar de a citação à Sra. Neidelena Regina de Macedo Nobre ter sido recebida (peça 14) , a comunicação foi devolvida aos Correios, com a informação de destinatário desconhecido (peça 21) . Assim, foi realizado contato telefônico com a responsável, oportunidade em que informou outro endereço para entrega de correspondências. 
17. Contudo, a comunicação encaminhada ao novo endereço informado também retornou sem o devido cumprimento (peça 20) . Foi realizado novo contato telefônico com a responsável, em que ela informou que compareceria presencialmente para retirada de cópias e recebimento da comunicação. Ato realizado em 13/11/2018 (peças 22 e 23) .
18. As comunicações encaminhadas à empresa e ao Sr. Luciano Martins Prates Neto foram devolvidas sem o devido cumprimento (peças 15 a 18) .
19. Conforme informado no Despacho datado de 31/10/2018 (peça 19) , foi estabelecido contato telefônico com o Sr. Luciano, em que este informou outro endereço possível para recebimento da citação. Considerando que o Sr. Luciano é o responsável legal da convenente e diante da inexistência de outro endereço válido para comunicação com a empresa, as duas citações foram encaminhadas para o novo endereço informado. 
20. As confirmações de recebimento desses dois ofícios de citação encaminhados à empresa convenente e ao Sr. Luciano, no novo endereço informado, estão acostadas às peças 25 e 26.
21. Após a realização das comunicações, os responsáveis não se manifestaram quanto às irregularidades verificadas, razão pela qual devem ser considerados revéis, nos termos do art. 12, § 3º, da Lei 8.443/1992 c/c o art. 202, § 8º, do Regimento Interno do TCU (RI/TCU) . 
EXAME TÉCNICO
22. A competência constitucional do Tribunal de Contas da União está na guarda da coisa pública, analisando a aplicação da lei e dos princípios constitucionais no que tange ao controle externo, auxiliando o Congresso Nacional na fiscalização da União e das entidades da administração direta e indireta, quanto à legalidade, legitimidade, economicidade, aplicação das subvenções e renúncia de receitas, conforme prescreve o art. 70, caput, da Constituição Federal, além do art. 1º, § 1º, da Lei 8.443/1992.
23. Em consonância com os mandamentos constitucional e legal anteriormente citados, a jurisprudência desta Corte é no sentido de que os valores captados pelas leis de incentivo à cultura são objeto de renúncia fiscal, e estão, por isso, sujeitos à fiscalização desta Corte de Contas (Acórdão 3486/2011-TCU-Primeira Câmara, rel. Walton Alencar Rodrigues; 1.798/2009-TCU-Plenário, rel. André de Carvalho; 1.938/2009-TCU-Plenário, rel. Augusto Sherman; entre outros) .
24. No exame dos autos, verifica-se o descumprimento desse dever constitucional de prestar contas, estabelecido no art. 70, parágrafo único, da Constituição Federal, bem como no art. 93 do Decreto-Lei 200/1967 c/c o art. 66 do Decreto 93.872/1986 e no Termo de Compromisso para Captação de Recursos e Execução e Projetos com Incentivos Fiscais firmado (peça 1, p. 38, 48 e 50) , eis que o prazo para prestar contas da aplicação dos recursos captados para execução do projeto intitulado ‘Amor’ encerrou-se em 31/01/2005, conforme documento acostado à peça 1, p. 92. 
25. Não houve a comprovação da regular aplicação dos recursos financeiros captados sob a forma de doações ou patrocínios (mecenato) , para realização do projeto intitulado ‘Amor’ (Pronac 04-2993) , na forma da Lei 8.313/91 (Lei Rouanet) , no valor original de R$ 100.000,00.
26. Apesar de a Produtora Cultural Vale do Sol Ltda. (Donna Produção e Divulgação Cultural) , o Sr. Luciano Martins Prates Neto e a Sra. Neidelena Regina de Macedo Nobre terem tomado ciência dos expedientes que lhes foram encaminhados, não atenderam a citação/audiência e não se manifestaram quanto às irregularidades verificadas, devendo ser considerados revéis. Dessa forma, suas contas devem ser julgadas irregulares. 
27. No que se refere à ocorrência da prescrição da pretensão punitiva do Tribunal de Contas da União, ou seja, da punibilidade do gestor faltoso, na dimensão sancionatória, consoante o incidente de uniformização de jurisprudência deliberado no Acórdão 1441/2016-TCU-Plenário, Relator Ministro Benjamin Zymler, aplica-se o prazo prescricional de dez anos previsto no art. 205 do Código Civil vigente, a contar da data de ocorrência do fato tido por irregular.
28. Além disso, referido Acórdão estabeleceu que o ato que ordenar a citação, a audiência ou oitiva da parte interrompe a prescrição, nos termos do art. 202, inciso I, do Código Civil. Uma vez interrompida, recomeça a correr da data em que for ordenada a citação, a audiência ou oitiva da parte, nos termos do art. 202, parágrafo único, parte inicial, do Código Civil.
29. Como o prazo para apresentação da prestação de contas encerrou-se em 31/1/2005 (conforme documento acostado à peça 1, p. 92) , transcorreu mais de dez anos da data do ato que foram ordenadas as citações (11/6/2018 - peças 11 a 13) . Dessa forma, operou-se a prescrição da pretensão punitiva do TCU. A propósito, cabe esclarecer que a pretensão punitiva já estava prescrita quando a TCE foi enviada a esta Corte de Contas, em 30/4/2015 (peça 1, p. 244) .
30. Assim, não é cabível aos responsáveis a aplicação da multa prevista no art. 57 da Lei 8.443/1992. 
CONCLUSÃO
31. A partir dos elementos constantes dos autos, não foi possível verificar que os recursos captados pela empresa Produtora Cultural Vale do Sol Ltda. (CNPJ 02.035.220/0001-86) , no valor original de R$ 100.000,00, para realização do projeto intitulado ‘Amor’ (Pronac 04-2993) , na forma da Lei 8.313/91 (Lei Rouanet) , foram regularmente aplicados na consecução do projeto cultural ‘Amor’.	
32. Diante da revelia da Produtora Cultural Vale do Sol Ltda. (Donna Produção e Divulgação Cultural) , do Sr. Luciano Martins Prates Neto e da Sra. Neidelena Regina de Macedo Nobre e inexistindo nos autos elementos que permitam concluir pela ocorrência de boa-fé ou de outros excludentes de culpabilidade em suas condutas, propõe-se que suas contas sejam julgadas irregulares e que os responsáveis sejam condenados em débito (item 26) .
PROPOSTA DE ENCAMINHAMENTO
33. Diante do exposto, submetem-se os autos à consideração superior, propondo:
a) com fundamento nos termos do art. 12, § 3º, da Lei 8.443/1992 c/c o art. 202, § 8º, do Regimento Interno do TCU (RI/TCU) , considerar revéis a Produtora Cultural Vale do Sol Ltda. (Donna Produção e Divulgação Cultural - CNPJ 02.035.220/0001-86) , o Sr. Luciano Martins Prates Neto (CPF XXX.917.451-XX) e a Sra. Neidelena Regina de Macedo Nobre (CPF XXX.806.421-XX) (item 26) ;
b) com fundamento nos arts. 1º, inciso I, 16, inciso III, alínea ‘a’, da Lei 8.443/1992 c/c os arts. 19 e 23, inciso III, da mesma Lei, e com arts. 1º, inciso I, 209, inciso I, 210 e 214, inciso III, do Regimento Interno do TCU (RI/TCU) , que sejam julgadas irregulares as contas do Sr. Luciano Martins Prates Neto (CPF XXX.917.451-XX) e da Sra. Neidelena Regina de Macedo Nobre (CPF XXX.806.421-XX) , na condição de sócios da empresa convenente, e da Produtora Cultural Vale do Sol Ltda. (Donna Produção e Divulgação Cultural - CNPJ 02.035.220/0001-86) , e condená-los, em solidariedade ao pagamento da quantia a seguir especificada, com a fixação do prazo de quinze dias, a contar das notificações, para comprovarem, perante o Tribunal (art. 214, inciso III, alínea ‘a’, do Regimento Interno) , o recolhimento da dívida aos cofres do Tesouro Nacional, atualizada monetariamente e acrescida dos juros de mora, calculados a partir da data discriminada, até a data do recolhimento, na forma prevista na legislação em vigor, abatendo-se, na oportunidade, os valores já ressarcidos (item 26) ;
	VALOR ORIGINAL (R$) 
	DATA DA OCORRÊNCIA

	50.000,00
	30/7/2004

	35.000,00
	17/8/2004

	15.000,00
	21/10/2004

Valor atualizado até 22/1/2019: R$ 430.941,75 (Demonstrativo de débito à peça 27) 
c) autorizar, desde logo, nos termos do art. 28, inciso II, da Lei 8.443/1992, a cobrança judicial das dívidas caso não atendidas as notificações;
d) dar ciência da deliberação que vier a ser proferida ao Ministério da Cultura”.
	É o relatório.

não há

Procurador Sergio Ricardo Costa Caribé.

TOMADA DE CONTAS ESPECIAL. MECENATO. OMISSÃO NO DEVER DE PRESTAR CONTAS. CITAÇÃO. REVELIA. CONTAS IRREGULARES. DÉBITO. MULTA.

TOMADA DE CONTAS ESPECIAL (TCE)

Secretaria de Controle Externo da Educação, da Cultura e do Desporto (SecexEduc).

Aprecia-se tomada de contas especial instaurada pela Secretaria Executiva do então Ministério da Cultura, tendo como responsáveis a empresa Produtora Cultural Vale do Sol Ltda.  (Donna Produção e Divulgação Cultural) e seus sócios, Luciano Martins Prates Neto e Neidelena Regina de Macedo Nobre, em razão da omissão no dever de prestar contas dos recursos financeiros captados sob a forma de doações ou patrocínios (mecenato) , na forma da Lei 8.313/1991 (Lei Rouanet) , para realização do projeto teatral intitulado “Amor”.
2.	Previsto para ser realizado em doze apresentações, no período de 20/5/2004 a 20/11/2004, na cidade de Brasília/DF, com custo estimado de R$ 150.310,00, referido projeto cultural tinha por objetivo atingir um público alvo de 4.800 pessoas, entre estudantes, atores, diretores de teatro, escritores e leitores. 
3. 	A vigência da captação financeira foi fixada para o período compreendido de 28/7/2004 a 31/12/2004, no valor total de R$ 147.910,00, tendo a proponente arrecadado R$ 100.000,00 do previsto para a realização do projeto, da seguinte forma: R$ 50.000,00, em 30/7/2004; R$ 35.000,00, em 17/8/2004 e R$ 15.000,00, em 21/10/2004. Já o prazo de captação/execução/prestação de contas do projeto em tela encerrou em 31/12/2004.
4.	No âmbito deste Tribunal, foi promovida a citação dos responsáveis arrolados nos autos para apresentarem alegações de defesa e/ou recolherem aos cofres públicos os recursos captados sob a forma de doação ou patrocínio, em face da não comprovação da boa e regular aplicação desses recursos, devido à omissão no dever de prestar contas no prazo legal (art. 70, parágrafo único, da Constituição Federal) .
5.	Embora notificados de forma regular e válida, em plena conformidade com os normativos acerca da matéria, os responsáveis permaneceram silentes, o que caracteriza a revelia, nos termos do art. 12, § 3º, da Lei nº 8.443/1992, devendo-se, portanto, dar prosseguimento ao processo.
6.	Diante disso, a unidade técnica sugeriu o julgamento pela irregularidade das presentes contas e a condenação em débito pelo montante especificado acima.
7.	Acolho o encaminhamento proposto pela unidade técnica, o qual foi endossado pelo douto Parquet e cujos fundamentos incorporo às minhas razões de decidir.
8.	De fato, não obstante as oportunidades que lhes foram conferidas pelo órgão concedente e por este Tribunal, os responsáveis não apresentaram qualquer elemento probatório das despesas realizadas e da regular aplicação dos recursos geridos e/ou justificativa para a omissão no dever de prestar contas da aplicação desses recursos no prazo estabelecido.
9.	Sendo assim, e ante a inexistência nos autos de elementos evidenciando a boa-fé na conduta dos responsáveis, cabe, desde já, o julgamento das presentes contas pela irregularidade, com imputação de débito.
10.	Ressalto que tal encaminhamento guarda consonância com a jurisprudência uniforme deste Tribunal, no sentido de que, em caso de débito oriundo de aplicação de recursos recebidos com amparo na Lei 8.313/1991, são condenados solidariamente a empresa responsável pela captação dos recursos e seu representante legal (vide Acórdão 1600/2010-TCU-Primeira Câmara) .
11.	Com efeito, a responsabilidade da empresa baseia-se no fato dela ter sido beneficiada com os recursos sem que houvesse a comprovação do seu bom e regular emprego. 
12.	Já a responsabilização do representante legal decorre do entendimento de que os patrocínios recebidos com amparo na mencionada lei constituem recursos públicos federais originários de renúncia tributária da União e que, consoante previsto no art. 93 do Decreto-lei 200/67, na Lei 8.443/92 e na própria Constituição Federal, a obrigação de prestar contas é dever constitucional inafastável de todo aquele que utiliza recursos públicos, recaindo sempre sobre o gestor o ônus de comprovar a idoneidade no emprego desses recursos. 
13.	Ou seja, o dever de prestar contas é pessoal, isto é, não é da entidade, mas da pessoa física responsável por bens e valores públicos, seja ele agente público ou não.
14.	No caso em exame, não obstante a Sra. Neidelena Regina ter sido a signatária do Termo de Compromisso para Captação de Recursos e Execução e Projetos com Incentivos Fiscais (peça 1, fl. 38) , ambos os sócios da empresa proponente (Luciano Martins Prates Neto e Neidelena Regina de Macedo Nobre) eram os responsáveis pela gestão dos recursos captados, na condição de sócios administradores da proponente, conforme estabelecido na Cláusula Quarta da Primeira Alteração Contratual da sociedade (peça 1, fl. 64) .
15.	Por fim, registro que, consoante análise empreendida pela unidade técnica, não cabe a aplicação de multa aos responsáveis em face da ocorrência da prescrição da pretensão punitiva deste Tribunal.
	Pelas razões expostas, VOTO no sentido de que seja adotado o acórdão que ora submeto à apreciação deste colegiado.
TCU, Sala das Sessões Ministro Luciano Brandão Alves de Souza, em 26 de fevereiro de 2019.
Ministro JOÃO AUGUSTO RIBEIRO NARDES 
Relator